臺灣板橋地方法院交通事件裁定　　　　 94年度交聲字第918號
原處分機關　交通部公路總局臺北區監理所
異　議　人
即受處分人　甲○○
上列異議人因違反道路交通管理處罰條例案件，對於原處分機關
於民國94年5 月17日所為之北監自裁字裁40－Z00000000 號處分
，聲明異議，本院裁定如下：
    主  文
異議駁回。
    理  由
一、異議意旨略以：異議人即受處分人甲○○於民國（下同）94
    年3 月25日下午5 時30分許，駕駛車牌號碼P9─3297號自小
    客車，行經國道一號高速公路南向31.9公里處，因「未保持
    行車安全距離致煞車不及追撞7 E —7917號自小客車而肇事
    （無人傷亡）」之違規事實，經警掣單舉發，然當日國道一
    號公路南向31.9公里（高架）處為塞車狀態，車輛均一部接
    一部駛駛停停，異議人亦依現狀保持距離行駛，惟因煞車不
    及致追撞前車，經報警處理後，警員遂以異議人駕駛未保持
    安全距離為由舉發違規，異議人向警員說明當時均依現狀保
    持距離行駛，追撞肇事係因煞車不及所致，並非未保持安全
    車距，惟未獲接受，該名警員以追撞肇事案件，依該局處理
    作業標準，一律以後車未保持行車安全距離開立罰單，並未
    依現狀及肇事雙方說明核判，實令人深感不服，異議人向國
    道公路警察局申訴後，於94年4月28日獲以公警一交訴字第
    094017 05 10號函覆「本車未保安距，依法舉發核無不當」
    ，而未能依實況裁量酌處，實無法令人信服，爰依法聲明異
    議云云。
二、按汽車行駛於高速公路或設站管制之道路，而不遵管制之規
    定者，處汽車駕駛人新臺幣（下同）3千元以上6 千元以下
    罰鍰；又汽車駕駛人有上開行為時，除依原條款處罰鍰外，
    並記違規點數一點，道路交通管理處罰條例第33條第1項、
    第63條第1項第1款分別定有明文。次按汽車行駛高速公路，
    前後兩車間之行車安全距離，在正常天候狀況下，依左表之
    規定：為小型車車速為時速60公里時，應保持30公尺之最小
    安全距離；時速為100公里時，應保持50公尺之最小安全距
    離。前項規定如遇濃霧、濃煙、強風、大雨、夜間行車或其
    他特殊情況時，其安全距離應酌量增加，高速公路交通管制
    規則第6條亦有明文。
三、本件異議人即受處分人甲○○於94年3月25日下午5時30分許
    ，駕駛車牌號碼P9─3297號自小客車，行經國道一號高速公
    路南向31.9公里處，因「未保持行車安全距離致煞車不及追
    撞7 E—7917號自小客車而肇事（無人傷亡）」之違規事實
    ，經警掣單舉發等情，有內政部警政署國道公路警察局94年
    3月25日公警局交字第Z00000000號舉發違反道路交通管理事
    件通知單、內政部警政署國道公路警察局第一警察隊94 年6
    月27日公警一交字第0940171033號函影本及所附之道路交通
    事故談話紀錄表各一件在卷可稽。異議人亦不否認有於上開
    時、地，駕駛前揭小客車撞及前車之事實，惟矢口否認有任
    何違反道路交通管理處罰條例之行為，並以前詞置辯。惟查
    ，異議人於事故後之警詢時供承：肇事前我由北往南行駛在
    外側車道上，因該處車多壅塞，我跟著前車行駛，結果我就
    追撞到該車7E－7917號自小客車。發現危險時，我跟前車距
    離約2 公尺，來不及反應就追撞該車了、肇事當時行車速率
    為每小時20公里等語；另車牌號碼7E─7917號自小客車駕駛
    人黃博洋於警詢時亦稱：肇事前我由堤頂交流道上高架高速
    公路，要到五股工廠，因為要下五股交流道所以行駛外側車
    道，當時因為車多行速很慢，我的車子後方突然被追撞上來
    ，我才知道事故已經發生。肇事當時行車速率為每小時20公
    里等語，核與異議人所陳肇事經過相符，亦經本院依職權調
    閱國道公路警察局道路交通事故談話紀錄表影本二份存卷可
    佐。按高速公路交通管制規則第6 條規定汽車行駛高速公路
    ，前後兩車間應保持行車安全距離，然所謂應保持安全距離
    者，乃指同車道前後車輛間應保持適當行車距離，俾便隨時
    煞停以避免追撞事故發生，並非因行車速度緩慢即可免除其
    行車時保持適當安全距離之責任，如此始能達到上述避免事
    故發生之立法目的。異議人於警詢時已自承伊當時行車速度
    約時速20公里，則依前揭推算安全距離之計算公式：以大型
    車之車速減20，小型車車速乘0.5 計算，異議人應與前車至
    少保持10尺之安全距離（時速20乘0.5 等於10）；而異議人
    警詢亦自承，其發現危險狀況時距離前車即黃博洋駕駛車輛
    之車距僅約2 公尺左右，發現前方有自小客車欲煞車不及即
    追撞上等語，足見異議人肇事時並未遵守前揭管制規定，而
    未與前車間保持行車安全距離。異議人所辯尚非可採，本件
    違規事實堪以認定。從而，原處分機關乃依道路交通管理處
    罰條例第33條第1 項及第63條第1 項第1 款之規定裁處異議
    人新臺幣罰鍰3000元，並記違規點數一點，核無違誤，本件
    異議為無理由，應予駁回。
據上論斷，應依道路交通案件處理辦法第19條，裁定如主文。
中　　華　　民　　國　　94　　年　　7 　　月　　6 　　日
                      交通法庭        法  官  王  敏  慧
以上正本證明與原本無異。
如不服本裁定應於裁定送達後5日內向本院提出抗告狀。
                                      書記官  陳  秀  慧
中　　華　　民　　國　　94　　年　　7 　　月　　6 　　日
